Inventaris van de collectie afgedwaalde stukken van onbepaalde herkomst, 1474-1848
Nationaal Archief, Den Haag
- Contract aangegaan tussen Cornelis van der Dilft [Delft] and John en Jane Duddley over het indijken en droogmaken van overstroomde landen in het graafschap Sussex, 1536 august 27; 80; 1 charter (chirograaf)
  Gezegeld door John Dudley en Jane Dudley (zegels verloren). John Dudley (1504-1553) 1e hertog van Northtumberland Betreft droogmaken van een moeras in Guildford. In the National Archives is een ander exemplaar van het contract met een andere datering (ref: E210/9921
- Betalingsregeling van Winfrey Tuckey, poorter en inwoner van Londen, met John Colvile, poorter en goudsmid te Londen, die weer betalingsplicht heeft aan John Cardrow, "gent" uit Amersham in de county Buck, 1668 december 14; 81; 1 charter (zegel verloren)
  Bij een eerdere uitspraak van het Hof is Tuckey's goed onteigend, met uitsluiting van zijn ossen en ploegdieren. In het charter is de boedelinventaris opgenomen. Uit de opbrengst moet Colville aan Cardrow betalen. Verder zijn er nog wat bepalingen over de bestemming van het surplus.
- "Bill of Sale of les Deux Ffreres" Koopakte van het Franse oorlogsschip Les Deux Freres door John Bayne uit Yarmouth, 82
  Akte van publieke verkoop van het Franse prijsschip Les Deux Freres, in mei 1799 buitgemaakt door het Engelse oorlogsschip Cruizer onder bevel van kapitein Charles Wollaston
- Uitspraak van de intendant van de Generaliteit van Orléans in de zaak van Godefroy Hoeuft de jonge, zoon van mr. Godefroy Hoeuft [de oude], heer van Choisival en des Pins, raadsheer bij het parlement van Metz en van Marie (de) Mandat, beide zaliger. contra mr. Claude Viallet, belastingpachter, 1678 februari 7; 83
  Zie 3.20.26.
  Godefroy Hoeufft (1620 – 23 december 1663), heer van Choisival, trouwde op 26 april 1646 met Marie de Mandat en woonde in Metz; hij kreeg in eerste instantie de titel, heer van Fontaine-le-Comte aangeboden. Zij hadden een zoon Godefroy (II), die in 1674 vergeefs probeerde zijn adeldom te bewijzen. Deze is geestelijke geworden en is ongehuwd gebleven. Geboorte- en overlijdensjaar onbekend (zie genealogie van het geslacht Hoeufft, blz. 139)
- "Alphabet van de niewe actien". Klapper op een register van aandelen, Eind 18e eeuw; 84
  Het is niet bekend om welke aandelen het gaat. Waarschijnlijk VOC of WIC